---
title: "Taller de esperanza"
author: "Dennis290699"
date: "11/1/2023"
output:
  word_document: default
  html_document:
    df_print: paged
---
## SIMULACION DE VARIABLES ALEATORIAS DISCRETAS Y ESPERANZA
 
 Ejemplo.- Lanzamiento de un dado balanceado
 Sea X v. a, el numero que se muestra en la cara del dado,
 X = 1, 2, 3, 4, 5, 6. Las probabilidades son las siguientes:
 P(x=1) = P(x=2) = P(x=3) = P(x=4) = P(x=5) = P(x=6).
 
```{r}
  X <- 1:6;
  probabilidad <-c(1/6, 1/6, 1/6, 1/6, 1/6, 1/6);
  plot(X, probabilidad, xlab ="Numero de cara en el dado",
        ylab = "Probabilidad",  type = "h");
```
```{r}
#Calculemos la esperanza
esperanza <- sum(X*probabilidad)
esperanza
```
 La media es 3.5, aunque no es posible obtener 3.5 en el dado en niguna tirada.
 Entonces, ¿Que significa 3.5 en el contexto de tirar un dado una gran cantidad
 de veces, esperariamos que el promedio de todos los resultados fuera 3.5.
 Investiguemos con R.
 
```{r}
dado <- sample(c(1:6), 60, replace = TRUE)
mean(dado)
varianza <- sum((dado - mean(dado))**2) / 60
# Aumentamos el numero de simulaciones
dado2 <- sample(c(1:6), 6000, replace = TRUE)
table(dado2)
# Calculamos las probabilidades con las frecuencias relativas
round(table(dado2)/6000, 2)
```
 
 Las probabilidades no todas son iguales
 
```{r}
#Grafiquemos esas probabilidades
plot(table(dado2)/6000, xlab = "Numero en cara de dado",
     ylab = "Probabilidad", type = "h")

plot(X, probabilidad, xlab ="Numero de cara en el dado",
        ylab = "Probabilidad",  type = "h");
```
 
 
 